

NỀN TẢNG TUYẾN DỤNG NHÂN SỰ HÀNG ĐẦU VIỆT NAM

Ứng viên Nguyễn Thị Tú | Nguồn tuyendung.topcv.vn





Nguyễn Thị Tú

NHÂN VIÊN KINH DOANH

■ 06/08/2000

Nữ

0862302886

Minh Khai, Hai Bà Trưng, Hà Nội

മ

MỤC TIÊU NGHỀ NGHIỆP

Tôi là sinh viên vừa tốt nghiệp chuyên ngành Công nghệ vật liệu polyme và compozit tại Đại học Bách Khoa Hà Nội. Với tính cách năng động, cẩn thận, ham học hỏi và chăm chỉ, tôi mong được làm việc với vị trí nhân viên kinh doanh và hỗ trợ kỹ thuật của Công ty cổ phần Quốc tế An Lộc Phát. Mục tiêu ngắn hạn của tôi trong vòng 1 năm tới là trở thành nhân viên chính thức của công ty, cố gắng hoàn thành thật tốt các công việc được giao, học hỏi thêm nhiều kinh nghiệm chuyên môn. Mục tiêu dài hạn đó là không ngừng phấn đấu để được góp mặt trong hàng ngũ nhân viên chủ chốt của Công ty cổ phần Quốc tế An Lộc Phát.

HOC VẤN

NGÀNH: KỸ THUẬT HÓA HỌC

2018 - 2023

ĐẠI HỌC BÁCH KHOA HÀ NỘI

Chuyên ngành: Công nghệ vật liệu polyme và compozit

Hê: Kỹ sư CPA: 2.96

KINH NGHIỆM LÀM VIỆC

GIA SƯ TOÁN, LÝ, HÓA THCS VÀ THPT Kỹ năng truyền tải thông tin, kiên nhẫn và tỉ mỉ trong công việc

11/2018 - 2/2023

NHÂN VIỆN BÁN HÀNG

5/2019 - 6/2020

Tư vấn và giới thiệu sản phẩm cho khách hàng.

Chăm sóc khách hàng và xử lí đơn hàng.

Theo dõi hàng hóa và số lượng trong kho, kiểm kê hàng hóa.

THỰC TẬP SINH

8/2022 - 9/2022

CÔNG TY HÓA DỆT HÀ TÂY

Tìm hiểu quy trình vận hành của nhà máy và hỗ trợ sản xuất.

NGHIÊN CỨU

10/2021 - 3/2023

LAB 301 TRUNG TÂM NGHIÊN CỨU VẬT LIỆU POLYME-COMPOZIT

Kỹ năng làm việc cá nhân và làm việc nhóm, kỹ năng tìm kiếm tài liệu, sử dụng thành thạo các thiết bị như máy trộn kín, máy đo cơ tính, máy đo độ nhớt, đo góc tiếp xúc,...

HOẠT ĐỘNG NGOẠI KHÓA

CÔNG TÁC VIÊN

12/2018 - 5/2020

ĐỘI TÌNH NGUYỆN VIỆN KỸ THUẬT HÓA HỌC

Kỹ năng làm việc nhóm, kỹ năng tổ chức sự kiện, sắp xếp thời gian khoa học thông qua các sự kiện : tuyển cộng tác viên năm học 2019, Chủ nhật đỏ, Bách Khoa Nghìn giọt hy vọng,...

THÀNH VIÊN BAN TRUYỀN THÔNG

2/2020 - 12/2021

CÂU LẠC BỘ BOARDGAME BÁCH KHOA

Lên kế hoạch tổ chức sự kiện gặp mặt giữa các thành viên.

Lên kế hoạch tuyển thành viên.

Kỹ năng làm việc nhóm, kỹ năng giao tiếp và gắn kết các thành viên trong tổ chức.



CHỨNG CHỈ

TOEIC

Toeic 750

- · Đọc sách
- Nghe nhạc

Chạy

Tìm hiểu lịch sử

PID: U1Jq0mlKXS1Tai1-aDVddgC3J0

TopCV - Nền tảng tuyển dụng nhân sự hàng đầu Việt Nam - tuyendung.topcv.vn